Inventaris van de leggers van de administratie der Domeinen, afkomstig van het Ministerie van Financiën en van het Amortisatiesyndicaat, 1819-ca. 1976
Nationaal Archief, Den Haag
- LEGGERS UIT DE PERIODE 1864-c. 1940, B
  - PROVINCIE ZEELAND
    - Kantoor Middelburg
      - Legger der corporele goederen [5], kantoor Middelburg, artt. 1-50; het Oost Indisch Huis, pakhuis "de Globe", de Abdij, het huis van verzekering, de Rijks Hogere burgerschool, de Rijkskweekschool voor onderwijzers, het telegraafkantoor, het Gerechtshof en het postkantoor, allen te Middelburg, het stadhuis, een wachthuis, gebouwen, een gedeelte der zeefrouten, het post- en telegraafkantoor, fort "Admiraal de Ruijter", een gedeelte van het voormalig Marine Etablissement, een gedeelte van de hoofdwal der voormalige vestingwerken, allen te Vlissingen, de Zuidwaterpoort, wachthuisjes, een gedeelte van de zogenaamde noordelijke zeedijk van Walcheren, het zuidwestelijk gedeelte van de voormalige vestinggracht, een brandspuithuisje, de grote kazerne, een scheepstimmerwerf, allen te Veere, de rivier de Westerschelde en vaarwateren "het Sloe" en "Veergat", percelen weiland, duinen en jachtrechten: Middelburg, Ritthem, Biggekerke, Vrouwepolder, Koudekerke, Zoutelande, Vlissingen, Oost- en West-Souburg, Sint-Laurens, Nieuw- en Sint-Joosland, Arnemuiden en Veere, 1879-1892; 2038-2039
        - artt. 1-45, 2038
        - artt. 46-50, 2039
      - Legger der corporele goederen [5], kantoor Middelburg, artt. 1-58; het Oost Indisch Huis met "de Globe", de Abdij met gymnastiekgebouw, het huis van verzekering, de Rijks Hogere burgerschool, de Rijkskweekschool voor onderwijzers, het Rijkstelegraafkantoor, het Gerechtshof en het Rijkspost, en telegraafkantoor, het Kantongerechtsgebouw, het stadhuis, een wachthuis, een gedeelte der Zeefronten, gebouwen, het post- en telegraafkantoor, het gesloopte Rechterkroonwerk, allen te Vlissingen, een gedeelte van de zogenaamde noordelijke zeedijk van Walcheren, wachthuisjes, het zuidwestelijk gedeelte van de voormalige vestinggracht, een brandspuithuisje, de grote kazerne, een scheepstimmerwerf, het Schotsche huis, allen te Veere, duinen, strand, jachtrechten, de haven, de rivier de Westerschelde, vaarwateren "het Sloe" en "Veergat", watergangen: Middelburg, Ritthem, Biggekerke, Vrouwepolder, Koudekerke, Zoutelande, Vlissingen, Oost- en West-Souburg, Sint-Laurens, Nieuw- en Sint-Joosland, Arnemuiden en Veere, 1913; 2040-2041
        - artt. 1-45, 2040
        - artt. 46-58, 2041
      - Legger der incorporele goederen (afd. A en B) [6], kantoor Middelburg Afd. A, artt. 1-7; Vrouwepolder, Ritthem, Oost- en West-Souburg, Zoutelande afd. B, art. 1; Vrouwepolder, 1864-1865; 2042
      - Legger der tienden [7], kantoor Middelburg, artt. 1-3; Arnemuiden en Nieuw- en Sint-Joosland, 1863; 2043
      - Legger der onveranderlijke lasten [9], kantoor Middelburg, art. 1; onveranderlijke last ten behoeve van de Commissie van Beheer van de weg tussen Middelburg en Veere, 1870-1887; 2044
      - Memoriaal van ontdekkingen (domeinen) [10], kantoor Middelburg afd. 1, art. 1; een moeras bij de Oude Haven van Middelburg afd. 3, art. 1; Burgman, Joseph afd. 3, art. 2; Brasser, Pieter, 1864; 2045
      - Memoriaal van onbeheerde nalatenschappen [11], kantoor Middelburg, art. 1; Jordaan, Anna Elsabeth, art. 2; Colijn, Johanna, art. 3; Alphen, Nicolaas van, 1864-1871; 2046
    - Kantoor Oostburg
      - Legger van het domein van oorlog [1], kantoor Sluis, artt. 1-13; de toren Nassau, fort "Frederik Hendrik" en rijksmilitaire gronden: Breskens en Sluis, 1864-1869; 2303
      - Legger der grote wegen [2], kantoor Sluis, artt. 1-7; weg van Middelburg over Vlissingen, Breskens en Aardenburg naar Maldeghem: Aardenburg, Eede, Groede, Oostburg en Schoondijke, 1863; 2304
      - Legger der vaarten, veren en havens [3], kantoor Sluis, artt. 1-5; Nederlandsch gedeelte van het kanaal van Sluis naar Brugge, veer over het Zwin en havenwerken te Breskens: Sluis, Sint-Anna-ter-Muiden en Breskens, 1863-1876; 2305
      - Legger der vaarten, veren en havens [3], kantoor Oostburg, artt. 1-20; Nederlandse gedeelte van het kanaal van Sluis naar Brugge; havenwerken te Breskens; uitwateringskanaal naar de Wielingen: Sluis, Sint-Anna-ter-Muiden, Breskens, Biervliet, IJzendijke, Waterlandkerkje, Sint-Kruis, Oostburg, Aardenburg, Heille, Retranchement en Cadzand, 1875-1897; 2111-2112
        - artt. 1-15/3c, 2111
        - artt. 15/3d-20, 2112
      - Legger der corporele goederen [5], kantoor Sluis, artt. 1-24; kazerne, Sluische havenpolder, Diomede polder, dijken, Aardenburgsche havenpolder, gronden, Beukelspolder, Elisabethpolder, kantoor van 's Rijks belastingen, het Duivelshoekje en schorren: Aardenburg, Biervliet, Breskens, Eede, Heille, Hoofdplaat, Oostburg, Retranchement, Sluis, St. Anna ter Muiden, IJzendijke en Zuidzande, 1863-1868; 2306-2307
        - artt. 14-24, 2306
        - artt. 1-13, 2307
      - Legger der incorporele goederen (afd. A) [6], kantoor Sluis, art. 1; Breskens, 1863; 2308
      - Legger der onveranderlijke lasten [9], kantoor Sluis, art. 1; rente ten behoeve van de Rijksdirectie van de Oranjepolder: Schoondijke, 1863-1888; 2309
      - Memoriaal van ontdekkingen (domeinen) [10], kantoor Sluis afd. 1, art. 1; grond te Retranchement afd. 1, art. 2; schorren te Biervliet afd. 1, art. 3; huis van Dommisse, Lava afd. 2, art. 1 afd. 3, art. 1; Muliere, Adriaan, 1863; 2310
    - Kantoor Tholen
      - Legger der grote wegen [2], kantoor Tholen, artt. 1-4; Grote weg der 1e klasse nr. 3 op het eiland Tholen: Poortvliet en Tholen, 1863; 2339
      - Legger der corporele goederen [5], kantoor Tholen, artt. 1-19; platen, gedeelten van de rivier de Eendragt, een dijk en slikken: St. Philipsland, Oud-Vossemeer, Scherpenisse en St. Annaland, 1864-1869; 2340
      - Legger der incorporele goederen (afd. A) [6], kantoor Tholen, artt. 1-3; St. Maartensdijk, 1864-1865; 2341
      - Legger der tienden [7], kantoor Tholen, artt. 1-3; St. Philipsland en Oud-Vossemeer, 1863-1871; 2342
      - Legger der onveranderlijke lasten [9], kantoor Tholen, art. 1; rente ten behoeve van de Weezen-Armen van St. Maartensdijk, art. 2; rente ten behoeve van wijlen Anna Catharina Maria Ram van Schaijk, art. 3; rente ten behoeve van het Armbestuur van Scherpenisse, art. 4; rente ten behoeve van de Nederduitsche Hervormde Kerk te Tholen, art. 5; rente ten behoeve van de Kerk van Scherpenisse, art. 6; rente ten behoeve van de Kerk van Scherpenisse, art. 7; rente ten behoeve van de Armen van St. Maartensdijkt: Maartensdijk, Tholen en Scherpenisse, 1864-1887; 2343
      - Memoriaal van ontdekkingen (domeinen) [10], kantoor Tholen afd. 1, artt 1-3 art. 1; bedijking van de Hollarepolder te Oud-Vossemeer art. 2; plaat in de rivier de Eendragt art. 3; plaat van het Rammegors, 1863-1868; 2344
    - Kantoor Zierikzee
      - Legger van het domein van oorlog [1], kantoor Zierikzee, artt. 1-4; gebouw, loods en vuurtorens: Heemstede, Noordwelle, Renesse en Brouwershaven, 1865-1870; 2540
      - Legger der grote wegen [2], kantoor Zierikzee, art. 1; weg nr. 18 van het Rijkswegenplan van Zierikzee naar Bruinisse: Bruinisse, Nieuwerkerk en Oosterland, 1932-1936; 3197A
      - Legger der corporele goederen [5], kantoor Zierikzee, artt. 1-8; duinen- en duingronden, Toren te Koudekerke en huizen: Haamstede, Rennesse, Brouwershaven, Zierikzee, Dreischor en Nieuwerkerk, 1863-1874; 2542
      - Legger der corporele goederen [5], kantoor Zierikzee, artt. 1-8; duinen- en duingronden, Toren te Koudekerke, recht van opstal, dammen, Grote of St. Lievens Monstertoren en huizen: Haamstede, Rennesse, Brouwershaven, Zierikzee, Dreischor en Nieuwerkerk, 1893; 2543
      - Legger der incorporele goederen (afd. A) [6], kantoor Zierikzee, artt. 1-7; Noordgouwe, Oosterland, Nieuwerkerk, Zierikzee en Ouwerkerk, 1864-1868; 2544
      - Legger der tienden [7], kantoor Zierikzee, artt. 1-2; Zierikzee en Noordgouwe, 1865; 2545
      - Legger der vicarieën, beneficiën en praebenden [8], kantoor Zierikzee, art. 1; praebende gevestigd in de St. Lievens of Monsterkerk te Zierikzee, 1865; 2546
      - Legger der vicarieën, beneficiën en praebenden [8], kantoor Zierikzee, art. 1; praebende gevestigd in de St. Lievens of Monsterkerk te Zierikzee, 1864-1865; 2970
      - Legger der onveranderlijke lasten [9], kantoor Zierikzee, art. 1; jaarlijkse rente aan erven mr H.J. van Dopff, 1864-1867; 1104
  - PROVINCIE UTRECHT
    - Kantoor Amersfoort
      - Legger van het domein van oorlog [1], kantoor Amersfoort, artt. 1-31; Grebbelinie, het Arsenaal te Amersfoort, de Kazerne "Het Werkhuis" te Amersfoort en gebouwen genaamd "het Klooster", "Stadskinderhuis" en "de Waag" te Amersfoort: Amersfoort, Bunschoten, Hoogland, Leusden, Soest, Stoutenburg en Woudenberg, 1863-c.1884; 1329
      - Legger der grote wegen [2], kantoor Amersfoort, artt. 1-17; Grote weg der 1e klasse nr. 5 van 's-Gravenhage naar de Hannoverse grenzen; Grote weg nr. 1 van Amsterdam naar de Hannoversche grenzen; Grote weg der 1e klasse nr. 2 van Amsterdam naar de Pruisische grenzen: Amersfoort, Baarn, Eemnes, Hoogland, Leusden, Soest en Woudenberg., 1886-1888; 1330-1332
        - artt. 6-10/III, 1330
        - artt. 10/IV-17, 1331
        - artt. 1-5, 1332
      - Legger der corporele goederen [5], kantoor Amersfoort, artt. 1-5; terrein voor gevangenis te Amersfoort, landen aan de uitwatering van de Eem te Bunschoten en gedenkteken te Soestdijk: Amersfoort, Bunschoten, Soest en Baarn, 1863-c.1884; 1333
    - Kantoor Breukelen
      - Legger van het domein van oorlog [1], kantoor Loenen, artt. 1-27; het fort Nieuwersluis: Loenen, Loosdrecht, Breukelen-Sint-Pieters, Abcoude en Baambrugge, 1865-c.1884; 1971
      - Legger der grote wegen [2], kantoor Loenen, artt. 1-4; Grote weg der 1e klasse nr. 3 van Amsterdam naar de Franse grenzen: Abcoude, Baambrugge, Loenersloot, Loenen en Breukelen, 1863-c.1888; 1972-1973
        - artt. 1-3, 1972
        - art. 4, 1973
      - Legger der vaarten, veren en havens [3], kantoor Loenen, artt. 1-3; Tienhovensch Kanaal; Keulsche Vaart: Breukelen-Sint-Pieters, Breukelen-Nijenrode, Loosdrecht, Loenen, Vreeland en Nigtevecht, 1863; 1974
      - Legger der corporele goederen [5], kantoor Loenen, artt. 1-12; sluizen te Breukelen en Nijenrode, heerlijkheden van Breukelveen, Abcoude Proostdij en Breukelen-Sint-Pieter, uitgeveende akkers en wateren, rivieren de Amstel, de Drecht en de Kromme Mijdrecht en de linkerhelft van de rivier de Oude Vecht: Breukelen-Sint-Pieter, Waverveen, Mijdrecht, Wilnis, Vreeland en Nigtevecht, 1863-1866; 1975
      - Legger der incorporele goederen (afd. B) [6], kantoor Loenen, art. 1; Mijdrecht en Wilnis, 1863; 1976
      - Legger der incorporele goederen (afd. A) [6], kantoor Loenen, artt. 1-9; Wilnis, Mijdrecht, Thamen, Uithoorn, Abcoude, Proostdij en Waverveen, 1864-1869; 1977
      - Memoriaal van ontdekkingen (domeinen) [10], kantoor Loenen afd. 3, art. 1; Muijderman, Dirk, 1864; 1978
    - Kantoor Maarssen
      - Legger van het domein van oorlog [1], kantoor Maarssen, artt. 1-11; fort "de Blaauwkapel", fort aan de Gagel, gronden, fort aan de Klop, verdedigingswerk aan de Tienhovensche vaart, kaden, fort op de Ruigenhoekschen dijk en een fort op de Voordorpschen dijk; Maartensdijk, Achttienhoven, Tienhoven, Zuilen, Westbroek, Breukelen-Sint-Pieters, Utrecht en de Bilt, 1863-1869; 1979
      - Legger der grote wegen [2], kantoor Maarssen, artt. 1-4; Grote weg der 1e klasse nr. 3 van Amsterdam naar de Fransche grenzen; Grote weg der 1e klasse nr. 5 van Bodegraven naar Utrecht: Maarssen, Zuilen, Harmelen en Maartensdijk, 1864-1868; 1980
      - Legger der vaarten, veren en havens [3], kantoor Maarssen, artt. 1-2: Tienhovensch kanaal; Keulsche vaart: Tienhoven, Westbroek, Achttienhoven, Zuilen, Maarssen en Maarsseveen, 1864; 1980A
      - Legger der incorporele goederen (afd. A) [6], kantoor Maarssen, art. 1; bisschopspacht van Zegveld: Zegveld, Kamerik, Utrecht en Rietveld, 1863-1871; 1982
    - Kantoor Rhenen
      - Legger van het domein van oorlog [1], kantoor Rhenen, artt. 1-12; Grebbelinie: Leersum, Amerongen, Renswoude, Veenendaal, Rhenen, Lunteren en Ede, 1864; 2207
      - Legger der grote wegen [2], kantoor Rhenen, artt. 1-9; Grote weg der 1e klasse van Zeist naar de Grebbe; Grote weg van De Klomp naar het Ingensche Veer; Grote weg der 1e klasse nr. 6 van de Grebbesluis en de gemeente Rhenen; Grote weg der 1e klasse nr. 2 van Amersfoort tot Arnhem: Leersum, Amerongen, Rhenen, Veenendaal en Renswoude, 1864; 2208-2208A
        - artt. 1-6, 2208
        - artt. 7-9, 2208A
      - Legger der corporele goederen [5], kantoor Rhenen, artt. 1-9; kribben, dammen, gedeelten van de Rijn en gronden: Rhenen en Amerongen, 1863-1874; 2209
      - Memoriaal van ontdekkingen (domeinen) [10], kantoor Rhenen, art. 1; Otterbein, D.F.M. te Rijzenburg, art. 2; Dolderen, Aartje van te Rhenen, 1863; 2210
    - Kantoor Utrecht
      - Legger van het domein van oorlog [1], kantoor Utrecht, artt. 1-30; forten aan de Bildtstraat en het Vossegat, lunetten, percelen land, inundatiekade tussen de Kromme Rijn en de weg naar Bunnik, de kade op de rechtdijk van het Schulpenbrugje tot de herberg de Klop, de verhoogde weg tussen het Schulpenbrugje aan de Vecht en het Loevenhoutje bij de Anthonijs Dijk, het Ezeldijkje tussen de Krommende waterleiding, percelen bouwland, een wachthuisje, het militair Rijkshospitaal, de garnizoensapotheek: Abstede, Tolsteeg, Maartensdijk, Lauwerecht, Utrecht en De Bilt, 1865-1868; 2376
      - Legger der grote wegen [2], kantoor Utrecht, artt. 1-7; Grote weg der 1e klasse nr. 3 van Amsterdam naar de Fransche grenzen; Grote weg der 1e klasse nr. 5 van 's-Gravenhage naar de Hannoversche grenzen; Grote weg der 1e klasse nr. 6 van 's-Gravenhage naar de Fransche grenzen; Grote weg der 2e klasse nr. 1 van Utrecht naar de Lekdijk: Lauwerecht, Catharijne, Utrecht, Abstede, de Bildt en Tolsteeg, 1886; 2377-2378
        - artt. 5-7, 2377
        - artt. 1-4, 2378
      - Legger der corporele goederen [5], kantoor Utrecht, artt. 1-28; rivier de Kromme Rijn, Kabinet van Landbouw, Hoog Militaire Gerechtshof en academische bibliotheek, tuchthuis, gouvernementsgebouw Paushuizen, gevangenis, het Muntgebouw en Museum van Natuurlijke Historie, genaamd de Statenkamer, academiegebouw, kruidtuin, veeartsenijschool, stal achter Klarenburg, Sterrekundig Observatorium en Meteorologisch Instituut, laboratoria, Rijks Telegraafkantoor, Rijks Hogere Burgerschool, gebouwtje ten dienste van de administratie, postkantoor, laboratoria, Rijksgebouw aan de Drift en het Paleis van Justitie: de Bilt, Utrecht, Abstede en Catharijne, 1879-c.1884; 2379-2380
        - artt. 23-28, 2379
        - artt. 1-22, 2380
      - Legger der incorporele goederen (afd. A) [6], kantoor Utrecht, artt. 1-66; Utrecht en de Bilt, 1863-c.1884; 2381-2382
        - artt. 1-49, 2381
        - artt. 50-66, 2382
      - Legger der onveranderlijke lasten [9], kantoor Utrecht, artt. 1-18; kapitalen, rentes, uitkeringen en recognities ten bate van diverse rechthebbenden, 1864-1888; 2383-2384
        - artt. 12-18, 2383
        - artt. 1-11, 2384
      - Legger der onveranderlijke lasten [9], kantoor Utrecht, artt. 1-25; Kapitalen ten laste der Domeinen, artt. 1-42; Prebenden en beneficien ten laste der Domeinen, artt. 1-283; Renten, cijnsen en erfpachten, 1863-c.1884; 2385
      - Memoriaal van ontdekkingen (domeinen) [10], kantoor Utrecht afd. 2, artt. 1-6 art. 1; scheiding van de wettelijke gemeenschap van goederen bestaan hebbende tussen Johannes Andreas Hedjer en zijn overleden echtgenote Maria Jacoba de Groot art. 2; Doorn, Elizabeth van, onbeheerd nalatenschap art. 3; art. 4; art. 5; verkoop door Everhardus Cornelis Spoormeritus predikant te Utrecht aan Casper van Bentum, boekhandelaar te Utrecht art. 6, 1864-1871; 2386
      - Memoriaal van onbeheerde nalatenschappen [11], kantoor Utrecht, art. 1; Bruijns, Christina Amelia, art. 2; Brinkman, Johanna Antonia, art. 3; Philips, Christiaan, art. 4; Roijen, Adrianus Jacobus, 1863-1868; 2387
    - Kantoor Woerden
      - Legger van het domein van oorlog [1], kantoor Woerden, artt. 1-19; de Wierickerschans, kazerne en arsenaal: Bodegraven en Woerden, 1864-c.1884; 2466-2467
        - artt. 1-18, 2466
        - art. 19, 2467
      - Legger der grote wegen [2], kantoor Woerden, artt. 1-4; Grote weg der 1e klasse nr. 5 van Bodegraven naar Utrecht: Bodegraven en Woerden, 1868-1896; 2468-2469
        - artt. 1-2/II, 2468
        - artt. 2/III-4, 2469
      - Legger der vaarten, veren en havens [3], kantoor Woerden, artt. 1-3; het gekanaliseerde gedeelte van de Hollandschen IJssel: Hekendorp, 1869-c.1884; 2470-2472
        - art. 1/I, 2470
        - artt. 1/II (vervolg)-3/II, 2471
        - artt. 1/I (vervolg)-1/II, 2472
      - Legger der corporele goederen [5], kantoor Woerden, artt. 1-3; het Kasteel te Woerden, ingericht tot strafgevangenis, kantongerecht, huis met wachthuisje, voormalig raadhuis: Woerden, 1863-1872; 2473
      - Legger der incorporele goederen (afd. A) [6], kantoor Woerden, artt. 1-16; Woerden en Bodegraven, 1864-1866; 2474, 3299
        - artt. 1-16; Woerden en Bodegraven, deel 1, 2474
        - artt. 1-16; Woerden en Bodegraven, deel 2, 3299
    - Kantoor IJsselstein
      - Legger van het domein van oorlog [1], kantoor IJsselstein, artt. 1-7; het fort onder Jutphaas, het verdedigingswerk te Vreeswijk, kades, de noord- of militaire inundatiesluis te Jutphaas en stuk grond: Jutphaas en Vreeswijk, 1863-c.1884; 2490
      - Legger der grote wegen [2], kantoor IJsselstein, artt. 1-5; Grote weg der 1e klasse nr. 5 van 's-Gravenhage naar de Hannoversche grenzen; Grote weg der 1e klasse nr. 3 van Amsterdam naar de Fransche grenzen; Grote weg der 2e klasse van Oudewater naar de Meern: Veldhuizen, Oudenrijn, Vreeswijk, Hoenkoop, Willescop, Montfoort, Linschoten, Achthoven en IJsselstein, 1871-1873; 2491-2492
        - artt. 1-3, 2491
        - artt. 3/I-5, 2492
      - Legger der vaarten, veren en havens [3], kantoor IJsselstein, artt. 1-4; Keulsche Vaart; Hollandsche IJssel; Rijksschipbrugveer te Vreeswijk: Vreeswijk, Jutphaas, IJsselstein, Linschoten, Montfoort, Snelrewaard, Willescop, Hoenkoop en Vianen, 1865-1869; 2493
      - Legger der corporele goederen [5], kantoor IJsselstein, artt. 1-17; gronden en uiterwaarden, gracht van de Lek, Ambachtsheerlijkheden Galekop, Lopik en Reijerskop, platen, kribben, rivier de Lek en de Enge IJssel: Benschop, Vreeswijk, IJsselsteijn, Oudenrijn, Lopik, Veldhuizen, Jaarsveld, Willige Langerak en Jutphaas, 1864-1869; 2494
      - Legger der incorporele goederen (afd. A) [6], kantoor IJsselstein, artt. 1-37; IJsselstein, 1864; 2495-2496
        - artt. 1-22, 2495
        - artt. 23-37, 2496
    - Kantoor Zeist
      - Legger van het domein van oorlog [1], kantoor Wijk bij Duurstede, artt. 1-6; het fort en de lunet te Honswijk, vestinggrond, lunetten en heidevelden: Tull en 't Waal, Tolsteeg, Houten en Zeist, 1863-c.1884; 2474A
      - Legger der grote wegen [2], kantoor Wijk bij Duurstede, artt. 1-8; Grote weg der 1e klasse nr. 5 van 's-Gravenhage langs Leiden, Woerden en Utrecht tot Amersfoort van waar de Grote weg der 1e klasse langs Hoevelaken, Apeldoorn, Deventer, Holten, Delden en Oldenzaal naar de Hannoversche grenzen loopt; Grote weg der 1e klasse nr. 6 van 's-Gravenhage naar de Pruisische grenzen; weg van Utrecht naar 's-Hertogenbosch tot aan de Lekdijk: Zeist, Driebergen, Doorn en Rijsenburg, 1863-c.1884; 2474B-2475
        - artt. 1-5/III, 2474B
        - artt. 5/IV-8, 2475
      - Legger der vaarten, veren en havens [3], kantoor Wijk bij Duurstede, art. 1; Derde gedeelte van het veer bij Wijk bij Duurstede: Wijk bij Duurstede en Maurik, 1863; 2476
      - Legger der corporele goederen [5], kantoor Wijk bij Duurstede, artt. 1-12; een aangespoeld eilandje in de Lek, veer bij de Doornboom, kribben, rivier de Lek, percelen hooiland en de Veerweg over het Kuilenburgsche Veer: Tull en 't Waal, Wijk bij Duurstede, Houten en Schalkwijk, 1863-1897; 2477
      - Legger der incorporele goederen (afd. A) [6], kantoor Wijk bij Duurstede, artt. 1-12; Wijk bij Duurstede, 1864; 2478
  - PROVINCIE FRIESLAND
    - Kantoor Beetsterzwaag
      - Legger der corporele goederen [5], kantoor Beetsterzwaag, artt. 1-7; diverse meren: Rottevalle, Oudega en Boornbergum, 1877; 1405
      - Memoriaal van ontdekkingen (domeinen) [10], kantoor Beetsterzwaag afd. 1, art. 1; de Wijde Wispel: Gorredijk afd. 3, art. 1; Dijk, Haaije Folkerts van, 1870-1878; 1406
    - Kantoor Bolsward
      - Legger der vaarten, veren en havens [3], kantoor Bolsward, artt. 1-3; havens: Hindelopen, Stavoren en Makkum, 1872-1877; 1432
      - Legger der corporele goederen [5], kantoor Bolsward, artt. 1-26; het Kerkmeer, de Luikevaart, Workumermeer, Feitemeer, Makkumermeer, Parragastermeer, Fluesenmeer en diverse poelen en plassen: Workum, Tjerkwerd, Koudum, Makkum, Gaast, Wonseradeel en Hindelopen, 1865-1878; 1433-1434
        - artt. 1-17, 1433
        - artt. 18-26, 1434
    - Kantoor Dokkum
      - Legger van het domein van oorlog [1], kantoor Dokkum, artt. 1-3; een kustbatterij, pulvermagazijn, wachthuis en tuingrond, een wachthuis en tuingrond en een loodsgebouw tot woning van de commissaris van het Loodswezen te Oostmahorn: Anjum, 1865-1876; 1561
      - Legger der grote wegen [2], kantoor Dokkum, artt. 1-2; Grote weg der 1e klasse van Leeuwarden naar de grenzen van de provincie Groningen: Burum, 1864-c.1884; 1562
      - Legger der vaarten, veren en havens [3], kantoor Dokkum, artt. 1- 11; Kanaal van Dokkum naar Stroobos: Akkerwoude, Westergeest, Kollum, Veenwouden, Burum, 1875-1878; 1563-1564
        - artt. 5-11, 1563
        - artt. 1-4, 1564
      - Legger der corporele goederen [5], kantoor Dokkum, artt. 1-15; het Brakzandster gat, aanwassen en duinbeplanting op Schiermonnikoog, oesterbanken in de Lauwerszee, post- en telegraafkantoor te Dokkum, telegraafkantoor en loodsgebouw te Oostmahorn, woning voor de lichtwachter op Schiermonnikoog, rivier de Lauers, palenhoofd te Oostmahorn, zeesluis te Munnikezijlen, huis en erf te Engwierum: Anjum, Schiermonnikoog, Grijpskerk, Burum, Ee, Kollum, 1864-1878; 1565
      - Legger der onveranderlijke lasten [9], kantoor Dokkum, art. 1; erfpacht, gevestigd op een dwarshuizinge op de Langestreek te Schiermonnikoog, 1865-1887; 1566
      - Memoriaal van ontdekkingen (domeinen) [10], kantoor Dokkum afd. 1, art. 1; rapport van opmeting van het waterpeil in de Lauwerszee, 1864 c. 1884; 1567
    - Kantoor Hardegarijp
      - Legger der grote wegen [2], kantoor Hardegarijp, artt. 1-6; Grote weg der 1e klasse nr. 1, zijtak nr. 1 van Leeuwarden tot de Groninger grenzen: Hardegarijp, Oostermeer, Kooten, Buitenpost en Bergum, 1864; 1767-1768
        - artt. 1-4, 1767
        - artt. 5-6, 1768
      - Legger der vaarten, veren en havens [3], kantoor Hardegarijp, artt. 1-4; kanaal van Dokkum naar Stroobos: Buitenpost, Drogeham, Kooten, Oostermeer en Bergum, 1875-1877; 1769-1770
        - artt. 1-3/I, 1769
        - artt. 3/II-4, 1770
      - Legger der corporele goederen [5], kantoor Hardegarijp, artt. 1-3; gedeelten van wegen en het Bergumer-meer: Bergum en Oostermeer, 1864; 1771
      - Legger der onveranderlijke lasten [9], kantoor Hardegarijp, art. 1; grondpacht aan de kerkvoogdij te Oostermeer, 1877-1878; 1772
      - Legger der onveranderlijke lasten [9], kantoor Hardegarijp, art. 1; grondrente aan de kerkvoogdij te Oostermeer, 1877-1881; 1773